【裁判字號】    89,易,1003
【裁判日期】    890607
【裁判案由】    竊盜
【裁判全文】
臺灣臺北地方法院刑事判決                        八十九年度易字第一三號
    公  訴  人  臺灣臺北地方法院檢察署檢察官
    被      告  丙○○
右列被告因竊盜案件，經檢察官提起公訴（八十九年度偵字第七五五○號），本院判
決如左：
    主      文
丙○○連續攜帶兇器竊盜，處有期徒刑壹年。
扣案剪刀壹支沒收。
    事      實
一、丙○○於民國（下同）八十二年間，因違反肅清煙毒條例，經法院判處有期徒刑
    三年六月，嗣因與其另犯違反麻醉藥品管理條例經法院於八十一年十二月十六日
    判處有期徒刑八月之案件定執行刑為有期徒刑三年十月，刑期起算日為八十二年
    二月十一日，於八十三年九月十六日假釋出監後，又因違反麻醉藥品管理條例案
    件，經台灣高等法院八十四年九月二十七日判處有期徒刑九月，更於八十四年十
    二月十一日再因違反麻醉藥品管理條例案件，經本院判處有期徒刑六月，嗣後復
    因違反肅清煙毒條例案件，又經本院於八十五年二月二十三日判處有期徒刑三年
    十月，並與前述因違反麻醉藥品管理條例案件遭本院判處有期徒刑六月之部分定
    執行刑為有期徒刑四年二月，前開假釋並因此經法院撤銷，剩餘殘刑二年一月又
    十八日，而丙○○前開有期徒刑（含殘刑）經合併執行為七年又十八日，刑期起
    算日為八十四年十二月十三日，於八十八年五月十三日假釋出監，指揮書執畢日
    期為九十一年七月三十日，現尚在假釋期間中。竟仍不知悔改，復基於意圖為自
    己不法所有之概括犯意，先於八十九年四月二十二日中午，在台北市萬華區河濱
    公園內，攜帶事先所購買客觀上具有危險性可作為兇器之剪刀一支，持之撬開甲○○所有停放在該處之ＳＺ－六二○二號自用小客車之駕駛座車門鎖匙孔，再以
    前述剪刀啟動汽車電門，而行竊該輛小客車得手並供己作代步工具。嗣丙○○承
    上概括犯意，復於同年四月二十三日下午十一時許，在台北縣新莊市○○○路三
    十一巷五弄七號前，再持前述剪刀撬開乙○○所有停放在該處之ＦＸ－○○九○
    號自用小客車駕駛座車門鎖匙孔後，而竊取車內之ＩＣ板二片、延長線一條、電
    腦傳輸線三條、紫水晶一塊、高爾夫球具一組（共十四枝球桿）得手。其後丙○○再度基上概括犯意，於同年四月二十五日中午十二時許，在台北市○○○街北
    區○○○○○路旁，又持上開剪刀撬開丁○○所有停放在該處之Ｇ六－二六八號
    自用小客車駕駛座車門鎖匙孔，而竊取車內之男用金錶一支、電蚊拍一支、測速
    器一個、高速公路回數票六張、香煙（含濾嘴）一包、腰包一個（起訴書漏載）
    、小錢包一個、現金七百五十元（起訴書泛稱七百餘元）。嗣後於同年四月二十
    五日下午五時許，丙○○駕駛前述車號ＳＺ－六二○二號自用小客車行經台北市
    ○○○街北區監理站後方時，為警當場查獲，並扣得其行竊所用之剪刀一支。
二、案經被害人甲○○、乙○○、丁○○訴由台北市政府警察局士林分局移送臺灣臺
    北地方法院檢察署檢察官偵查起訴。
    理      由
一、訊據被告丙○○對於右開執持剪刀行竊上開被害人甲○○、乙○○、丁○○三人
    之物品並均得手等節，皆坦承不諱，且查其所述歷次行竊之時間、地點及所得財
    物各情，核均與被害人甲○○、乙○○、丁○○於警訊時或本院訊問中之證述情
    節吻合，是被告丙○○之自白堪認與事實相符而足採信。且本件並有被害人甲○○、乙○○、丁○○領回失竊物品後出具之贓物認領收據各一紙（共三紙）及台
    北市政府警察局車輛協尋（尋獲）通報單、車輛竊盜車牌失竊資料個別查詢報表
    －查詢車輛認可資料等影本各一紙在卷足佐，另有被告丙○○行竊所持之剪刀一
    支扣案足參。綜上，被告丙○○罪證明確，犯行洵堪認定。
二、查扣案之剪刀其刀身為鐵製品，尖端銳利，即被告丙○○亦不否認持之刺擊人身
    確有可能導致他人因此受傷（本院八十九年五月二十三日訊問筆錄參照），可見
    客觀上的確具有危險性，可為兇器，被告丙○○攜帶上開物品三次行竊他人物品
    ，核其所為均係犯刑法第三百二十一條第一項第三款之攜帶兇器竊盜罪。又被告
    丙○○三次攜帶兇器竊盜情節，時間緊接，手段近似，所犯罪名相同，顯係出於
    概括之犯意為之，為連續犯，應依刑法第五十六條之規定論以一罪，並依法加重
    其刑。爰審酌被告丙○○假釋中不知悔改再度犯罪（此有台灣高等法院檢察署刑
    案紀錄簡覆表一份在卷足按），顯見並無確切悔悟之心，其犯罪之手段、所生之
    危害及犯罪後之態度等及其他一切情狀，量處如主文所示之刑，以資懲儆。至於
    扣案之剪刀係供被告丙○○犯罪之用，且為其所有之物業據其供明清楚，應依刑
    法第三十八條第一項第二款規定，宣告沒收。
據上論斷，應依刑事訴訟法第二百九十九條第一項前段、刑法第五十六條、第三百二
十一條第一項第三款、第三十八條第一項第二款，判決如主文。
本案經檢察官黃玉垣到庭執行職務。
中    華    民    國      八  十  九      年      六      月     七     日
                          臺灣臺北地方法院刑事第九庭
                                    法  官  蕭  胤  瑮
右正本證明與原本無異
如不服本判決應於收受送達後十日內向本院提出上訴狀。
                                    書記官  石  幸  代
中    華    民    國      八  十  九      年      六      月   十四     日
附錄：本案論罪科刑法條全文
刑法第三百二十一條
  犯竊盜罪而有左列情形之一者，處六月以上五年以下有期徒刑：
    一、於夜間侵入住宅或有人居住之建築物、船艦，或隱匿其內而犯之者。
    二、毀越門扇、牆垣或其他安全設備而犯之者。
    三、攜帶兇器而犯之者。
    四、結夥三人以上而犯之者。
    五、乘火災、水災或其他災害之際而犯之者。
  前項之未遂犯罰之。


司法院資訊處製作；財團法人民間司法改革基金會備份。
